【裁判字號】    87,訴,2015
【裁判日期】    890309
【裁判案由】    毒品危害防制條例等
【裁判全文】
臺灣板橋地方法院刑事判決                        八十七年度訴字第二０一五號
    公  訴  人  臺灣板橋地方法院檢察署檢察官
    被      告  乙○○
    指定辯護人  甲○
右列被告因違反毒品危害防制條例案件，經檢察官提起公訴 (八十七年度偵字第八五
一六號、第一０八三二號)，甲○判決如左：
    主  文
乙○○連續非法販賣化學合成麻醉藥品，累犯，處有期徒刑伍年肆月。
扣案如附表所示之物品均沒收。
    事  實
一、乙○○於民國八十二年間因違反著作權法案件，經甲○判處有期徒刑五月確定，
    於八十二年十一月三日執行完畢，猶不知悔改，明知「安非他命類」（Ampheta
    amine-like )藥品，業經行政院衛生署於七十九年十月九日以衛署藥字第九０四
    一四二號公告列入麻醉藥品管理條例第二條第四款所定「化學合成麻醉藥品」管
    理，不得非法持有、吸用及販賣。竟基於非法販賣安非他命營利之概括犯意，自
    八十七年一月間起至三月間止，先後二次，在台北縣三重市忠孝橋下，以新台幣
    （下同）五千元之價格，非法販賣安非他命予己○○施用，並從中圖利。嗣於八
    十七年五月二十六日晚間九時許，在台北縣三重市○○路一三二號八樓之七室，
    乙○○正欲販賣安非他命予戊○○時，為警當場查獲而未遂，並扣得其所有供販
    賣所用之如附表所示之物品，及其所有供非法施用安非他命所用之吸食器乙組。
二、案經台北縣警察局板橋分局報請暨台北市政府警察局少年警察隊移送台灣板橋地
    方法院檢察署檢察官偵查起訴。
    理  由
一、訊據被告乙○○矢口否認有何非法販賣安非他命犯行，辯稱：伊未販賣安非他命
    予己○○、戊○○等人，為警查獲當日所查扣之安非他命係伊與友人施河僑、庚○○（綽號小范）所合買，非供販賣所用，而當日戊○○打電話來表示有事找伊
    ，即相約在伊住處樓下見面，惟二人見面後尚未交談，即為警查獲，實未提及購
    安事宜，另在伊住處房間所扣得之電子秤係小范帶來的，擬供作平分安非他命所
    用，分裝袋則係伊擺夜市販售髮飾之用云云。惟查：
（一）證人己○○於八十七年四月二十一日為警查獲時即供承：「伊所有之安非他命
      向『林文崇』買過二次，地點在忠孝橋下，價格伍仟元可買二．五公克安非他
      命」、「該林文崇實叫乙○○，因乙○○所持有之身份證為林文崇失竊之身份
      證，而乙○○持該身份證交予伊幫其變造，故乙○○才是交付該紙身份證及販
      賣安非他命給伊之人」等語（參見八十七年度偵字第八五一六號偵查卷第六頁
      背面、第八頁），於偵查中亦供述係向被告購買安非他命，是證人己○○於前
      開時地為警查獲時，被告並未併同為警查獲，猶能指證被告即為販賣安非他命
      者，且其並坦承為被告變造身份證以掩飾被告通緝犯身份（參見同前卷第三十
      八頁），顯見其二人交情匪淺，則被告與證人彼此間既無仇隙，應無任意誣指
      被告之理。
（二）證人戊○○則於八十七年五月二十七日警訊時供稱：「被告與伊係同陸一村的
      人，在三、四天前在陸一村遇到被告，伊聽說被告有在販賣安非他命，因伊最
      近無法購得四號海洛英吸食，伊就問被告有否安非他命，他答應，在八十七年
      五月二十六日晚間七時三十分，他打電話到家中稱他有安非他命，教伊到三重
      市○○路一三二號前碰面，伊就與被告一起等電梯，而被告正在打電話時就被
      查獲」、「（問：你要向被告買多少安非他命？）伊預備向他購買二千元安非
      他命吸食抵癮」等語（參見八十七年度偵字第一０八三二號偵查卷第十二頁背
      面、第十三頁），嗣經移送檢察官時，證人戊○○猶稱：「因找被告談合資之
      事，伊拿二千元去」等語，檢察官並當庭搜索證人戊○○身上攜帶現金多寡，
      發現證人攜有一千五百二十五元，詢以：為何僅一千五百二十五元而無二千元
      ？證人戊○○即答稱：那是坐車子找剩下的錢等語，足見證人戊○○於警訊中
      所供擬以二千元向被告購買安非他命乙節，應與事實相符，否則苟如被告所辯
      與證人戊○○相約見面，不知渠來找伊何事，亦未提及購安事宜即為警查獲云
      云，則豈有如此巧合，證人身上恰好攜有擬購買安非他命之款項，於被告身上
      並查獲大量之安非他命之理？故其於未及售出安非他命予戊○○即為警查獲而
      未遂之行為，應可認定。至證人戊○○於甲○審理中改稱：「當日去找被告要
      合資購買安來吸，伊知被告有在吸，伊身上僅有一千元，才想找他合資買，因
      伊沒有吸食過，伊先打電話問被告能否買安，他說要幫忙問，伊去找他順便聊
      天，．．．，在電話中有問他有沒有錢，他說什麼事，後來我說先過去找他再
      談，沒有提到安之事」云云，應係附和被告所辯之迴護之詞，尚無足採。
（三）而被告對於扣案如附表編號一所示之安非他命，於偵查中先供稱：「係與阿橋
      合資購買，這次我們各出三萬元向綽號『阿林仔』購買，．．，電子秤用來與
      阿橋平分」云云（參見八十七年度偵字第一０八二三號偵查卷第五十九頁背面
      、第六十頁）、於審理中改稱：「安非他命係向陳萬升購買的，他住高雄，總
      價六萬元，伊、戊○○、張建成三人出二萬元，．．．電子秤是『小范』帶來
      的，伊不知他何名」云云（參見甲○八十八年二月三日訊問筆錄），又改稱：
      「安非他命係伊與丙○○、庚○○一起合買，每人出二萬元，秤是『小范』（
      即庚○○）帶去的，因當天要平分『安』，伊先被查獲」云云（參見甲○八十
      八年三月三日訊問筆錄），究竟扣案之該包安非他命係由二人，抑或三人共同
      所合買？該電子秤為何人所有？被告先後所供不一，足認被告所辯，顯係臨訟
      杜撰之詞，不足採信。
（四）被告於八十七年五月二十六日為警查獲時，並扣得如附表所示之物品，此有搜
      索扣押證明筆錄可按，衡情苟被告無販賣安非他命，則何以其身上扣得大量之
      安非他命、電子秤？及包裝袋（含大中小）三大包等大量包裝工具？質之被告
      亦坦承扣案之包裝袋為其所有，雖辯稱：該包裝袋為伊在夜市販賣髮飾分裝所
      用之物云云，惟查上開分裝袋共三大包，且其中小規格之分裝袋與扣案之安非
      他命所使用之包裝袋大小相符，此經甲○勘驗無誤，並製有勘驗筆錄附卷可按
      ，顯見上開分裝袋應係被告購入安非他命後準備分裝出售圖利所用之物，應無
      疑義。
（五）雖證人己○○於甲○審理中翻異前供，改稱：「並無向被告購安，係向庚○○
      買的」云云，惟此部分查獲經過，係經警於八十七年四月二十一日凌晨零時許
      ，在台北縣板橋市○○路二十一巷一號華莊旅社二一二室查獲己○○，發現己○○在旅社偽造證件，其中林文崇證件上為乙○○的照片，當時並調出口卡供
      己○○指認，其亦確定無誤等情，業據證人即本件查獲之警員丁○○於甲○審
      理到庭證述屬實，是證人己○○更異其詞，應係迴護之詞。
（六）八十七年五月二十六日下午九時許，經警在被告住處所扣得之白色粉末，經檢
      驗結果，確係安非他命無訛，驗餘淨重五０．二二公克，此有法務部調查局八
      十八年十月五日第00000000號檢驗通知書乙紙附卷可證，並有扣案如
      附表所示之物品可資佐證。
（七）查安非他命價格昂貴，取得不易，且非法販賣安非他命為政府嚴予查緝之犯罪
      ，凡為販賣不法勾當者，苟無利可圖，應無甘冒受刑事追訴之危險，是其販入
      之價格必較售出之價格低廉，而從中賺取買賣差價牟利之意圖及事實，應屬合
      理認定，被告於偵審中雖矢口否認有非法販賣安非他命犯行，同時供稱其所購
      入之安非他命係以六萬元向「阿林仔」或「陳萬升」所購得云云，惟扣案之安
      非他命一包，驗餘淨重五０．二二公克，依此計算，被告所購入之安非他命平
      均每公克價格約為一千二百元（六萬元除以五０公克，每公克約為一千二百元
      ），故依證人己○○前開所述以五千元向被告購入二．五公克等語，則被告猶
      可賺取約二千元，顯見被告確有販賣安非他命營利之意圖甚明。
      綜上所述，被告前揭所辯並無非法販賣安非他命云云，顯係事後卸責之詞，不
      足採信，事證明確，被告犯行堪以認定。
二、核被告行為後，毒品危害防制條例於八十七年五月二十二日公布施行，而安非他
    命亦經列為該條例之第二級毒品防制，其第二條第二項第二款、第四條第二項就
    販賣安非他命之行為均為其規定範圍，惟依刑法第二條第一項但書規定，比較新
    舊法結果，自應依較有利於被告之麻醉藥品管理條例論，核被告所為，係犯該條
    例第十三條之一第二項第一款之非法販賣化學合成麻醉藥品罪及同條第三項之非
    法販賣化學合成麻醉藥品未遂罪。又其非法持有麻醉藥品及毒品之低度行為，應
    為非法販賣麻醉藥品之高度行為所吸收，不另論罪。被告先後多次非法販賣（含
    未遂）安非他命犯行，均時間緊接，犯罪構成要件相同，所犯罪名又屬同一，顯
    係基於概括犯意反覆而為，應成立連續犯，並依刑法第五十六條之規定論以一罪
    並加重其刑。另被告有如事實欄所載之犯罪科刑執行情形，有臺灣板橋地方法院
    檢察署刑案資料查註紀錄表及臺灣高等法院檢察署刑案紀錄簡覆表各乙份在卷可
    稽，彼於有期徒刑執行完畢後五年內，再犯本案有期徒刑以上之罪，為累犯，應
    依刑法第四十七條之規定遞加重其刑。爰審酌被告之素行、犯罪之動機、目的、
    販賣之次數、危害程度及犯後態度等一切情狀，量處如主文所示之刑。
三、前開扣案之安非他命一包，驗餘淨重五０．二二公克，為違禁物，與扣案如附表
    所示之其餘物品，均為被告所有供非法販賣所用之物，已如前述，且被告於警訊
    中坦承為其所有，爰依法宣告沒收之。至扣案之吸食器乙組為被告供非法吸食所
    用之物，非本件販賣安非他命所用之物，不另宣告沒收之，附此敘明。
四、公訴意旨另認被告於前開時地非法販賣第二級毒品安非他命予施河僑及其他不特
    定人牟利，亦認其此部分犯有非法販賣安非他命犯行云云。訊據被告堅決否認有
    何販賣安非他命犯行，辯稱：伊係與施河僑、庚○○共同合買安非他命，並無販
    賣安非他命予渠等語。按被告之自白，不得作為有罪判決之唯一證據，仍應調查
    其他必要之證據，以查其是否與事實相符，刑事訴訟法第一百五十六條第二項定
    有明文。公訴人認被告涉有前揭罪嫌，無非以右開犯罪事實，業據被告於警訊中
    供承甚詳，為其論據，惟揆諸前揭說明，僅憑被告於警訊中所為之上開自白，本
    不得作為認定被告此部分犯行之唯一證據。其次業經甲○提訊證人施河僑，訊以
    其安非他命來源，證人施河僑僅供稱：伊所有之安非他命有時與被告合買，有時
    自己去找人買，地點均在中、永和與新店，因伊不夠錢，才找被告合買等語，此
    外，綜觀全卷，均查無被告非法販賣安非他命予施河僑及其他不特人之確實時間
    、地點、次數、數量等細節，是除該被告前開自白外，並查無其他積極證據足以
    佐證被告此部分非法販賣安非他命犯行，是其此部分罪嫌尚屬不能證明，惟此部
    分與前開犯行有連續犯之裁判上一罪關係，爰不另為無罪之諭知，附此敘明。
據上論斷，應依刑事訴訟法第二百九十九條第一項前段，麻醉藥品管理條例第十三條
之一第二項第一款，刑法第十一條前段、第二條第一項但書、第五十六條、第四十七
條、第三十八條第一項第一款、第二款，判決如主文。
本案經檢察官陳炎辰到庭執行職務。
中      華      民      國      八十九      年    三      月    九      日
                                      臺灣板橋地方法院刑事第六庭
                                          法  官  徐  蘭  萍
右正本證明與原本無異
如不服本判決應於送達後十日內向甲○提出上訴狀
                                          書記官  藍  淑  芬
中      華      民      國      八十九      年    三      月   二十二   日
附錄本案論罪科刑法條全文：
麻醉藥品管理條例第十三條之一第二項第一款：
違反前條之規定，其屬於第二條第一款至第三款之麻醉藥品者，應分別依法處罰。
違反前條之規定，其屬於第二條第四款之麻醉藥品者，依左列規定處罰：
一、非法輸入、製造、運輸、販賣者，處五年以上有期徒刑，得併科五萬元以下罰金
    。
二、意圖販賣而非法持有者，處三年以上十年以下有期徒刑，得併科三萬元以下罰金
    。
三、意圖營利而非法為人施打者，處五年以下有期徒刑，得併科二萬元以下罰金。
四、非法施打、吸用者，處三年以下有期徒刑、拘役或一萬元以下罰金。
五、非法持有者，處二年以下有期徒刑、拘役或五千元以下罰金。
前項第一款之未遂犯罰之。
犯第二項第四款之罪有癮者，應由審判機關先行指定相當處所勒戒。經勒戒斷癮後再
犯者，加重本刑至三分之二。
附表：
┌───┬─────────┬─────────┬────────┐
│編號  │品              名│數             量 │備            註│
├───┼─────────┼─────────┼────────┤
│一    │ 安非他命         │驗餘淨重五０．二二│                │
│      │                  │公克              │                │
├───┼─────────┼─────────┼────────┤
│二    │電子秤            │一台              │                │
│      │                  │                  │                │
├───┼─────────┼─────────┼────────┤
│三    │分裝袋（含大中小）│三大包            │                │
│      │                  │                  │                │
└───┴─────────┴─────────┴────────┘


司法院資訊處製作；財團法人民間司法改革基金會備份。
